【裁判字號】    97,交抗,2034
【裁判日期】    971212
【裁判案由】    違反道路交通管理處罰條例
【裁判全文】
臺灣高等法院刑事裁定                97年度交抗字第2034號
抗  告  人
即受處分人  甲○○
上列抗告人因違反道路交通管理處罰條例案件，不服臺灣板橋地
方法院中華民國97年10月21日裁定（97年度交聲字第2270號），
提起抗告，本院裁定如下：
    主  文
抗告駁回。
    理  由
一、抗告意旨略以：本件照片是抗告人為了保全現場所攝，係員
    警構陷後之相片，並非構陷前之真實狀況。況且若抗告人違
    規停車於廣州街8巷口，員警何以非直接攔停，而須迴轉回
    來開單，此無非係員警逮到時機而開單。員警於原審復稱其
    在車前及車後均有拍照採證，惟警方所述之照片並未呈報法
    院。再者原審以警員與抗告人並不認識，而無構陷抗告人之
    理而駁回其異議，惟該員警早於之前已舉發過抗告人違規，
    若非有嫌隙，何以在其手背上寫下抗告人之車號。另抗告人
    車前輪偏向左側，係因本車與計程車招呼站間有其他車輛上
    下乘客，必須超越前車方能前進至招呼站，是本車前行轉向
    自屬正常，豈有因車輪偏左即認定抗告人違規之理，為此爰
    提起抗告云云。
二、原裁定意旨略以：抗告人即受處分人甲○○於民國97年3月
    14 日下午4時31分許，駕駛車號438-ER號計程車，在臺北市
    ○○街8巷口之行人穿越道臨時停車，涉有道路交通管理處
    罰條例第55條第1款之違規，嗣經警攔截製單舉發，裁處抗
    告人罰鍰新台幣（下同）6百元。受處分人不服聲明異議，
    經調查後，仍認受處分人於上開時地有於行人穿越道臨時停
    車之違規事實，而裁定駁回其異議之聲明。
三、按行人穿越道不得臨時停車，道路交通安全規則第111條第
    1款定有明文；又汽車駕駛人在行人穿越道臨時停車者，依
    道路交通管理處罰條例第55條第1款規定需處以新臺幣（下
    同）300以上600元以下之罰鍰。
四、經查:
  (一)、受處分人甲○○，駕駛車號438-ER號計程車，於民國97年
      3月14日下午4時31分許，在臺北市○○街8巷口之行人穿
      越道臨時停車，因有道路交通管理處罰條例第55條第1款
      之違規，經警攔截製單舉發，有台北市政府警察局北市警
      交字第AEW428227 號舉發違反道路交通管理事件通知單影
      本、北監營裁字第裁40-AEW428227號裁決書影本各1份附
      卷可按，自堪採信。而按審理事實之法院，對於被告有利
      及不利之證據應一律注意，詳細調查後，綜合全案證據資
      料，本於經驗法則以定其取捨。是該證據資料由何方當事
      人提出在所不問，並不影響法院對該事實認定之評價。本
      案抗告人於原審庭呈案發照片數幀，觀諸該等照片所示，
      抗告人所駕計程車確有停車於行人穿越道之情形。故縱使
      值勤員警並未提出舉發照片，亦已足認本件抗告人有違規
      之事實。
  (二)、抗告人於原審雖一再辯稱其並未於行人穿越道臨時停車云
      云。惟按法院受理交通異議案件，乃是對於交通舉發行政
      處分審查其是否違法，本質上屬於行政爭訟過程，與普通
      法院審理刑事案件之原則不同。其舉證責任之原理，非如
      刑事案件中，應超越任何合理懷疑始可為有罪判決者之嚴
      格程度。其舉證責任之原理，應與民事訴訟相類似，除有
      特別規定外，基本上準用民事訴訟法，由國家機關與人民
      二造，各自履行其主觀之舉證責任，在過程中各自提出證
      據；若窮盡各種證據方法，待證結果仍有不明時，則由客
      觀之舉證責任危險分配原則，決定國家機關與人民二造何
      人應受敗訴危險，此參酌行政訴訟法第136條規定準用民
      事訴訟法第277條自明。本件警員吳正諺本身直接見聞抗
      告人所駕駛之計程車有於行人穿越道上臨時停車之事實經
      過，其對事實最為明瞭，既於原審結證前揭舉發經過屬實
      ，抗告人就其所稱當時並無違規之事實，復未能提出確實
      證據以供調查，均不能證明值勤員警確有捏造事實違法取
      締之情事。，應認抗告人有於前揭時、地，駕駛前開計程
      車於行人穿越道上臨時停車之事實。抗告人徒憑己見，任
      意指摘原裁定不當，並無理由，應予駁回。
四、據上論結，應依道路交通管理處罰條例第89條、道路交通案
    件處理辦法第26條、刑事訴訟法第412條，裁定如主文。
中    華    民    國    97    年    12    月    12    日
            刑事第二十二庭審判長法  官  何菁莪
                                法  官  李麗珠
                                法  官  洪于智
以上正本證明與原本無異。
不得抗告。
                                書記官  柯月英
中    華    民    國    97    年    12    月    15    日


司法院資訊處製作；財團法人民間司法改革基金會備份。
